【裁判字號】    92,訴,51
【裁判日期】    920130
【裁判案由】    給付借款
【裁判全文】
臺灣嘉義地方法院民事判決  九十二年度訴字第五一號
    原      告  第一商業銀行股份有限公司新西分行
    法定代理人  李銀樹
    訴訟代理人  劉慶豐
    被      告  甲○○
                乙○○○
                丙○○
右列當事人間請求給付借款事件，本院判決如左：
    主    文
被告甲○○、乙○○○應連帶給付原告新台幣（下同）貳佰貳拾萬元，以及從民國九
十一年年十二月四日開始，一直到清償日為止，按照年息百分之四．七七五計算的利
息，另從九十二年一月五日起至清償日止，逾期在六個月內清償，按前述利率加計百
分之十違約金，逾期超過六個月清償，按前述利率加計百分之二十違約金，被告二人
應連帶給付原告。
被告甲○○、乙○○○、丙○○應連帶給付原告貳佰捌拾萬元，以及從民國九十一年
年十二月四日開始，一直到清償日為止，按照年息百分之六．五０五計算的利息，另
從九十二年一月五日起至清償日止，逾期在六個月內清償，按前述利率加計百分之十
違約金，逾期超過六個月清償，按前述利率加計百分之二十違約金，被告三人應連帶
給付原告。
本案訴訟費用由被告甲○○、乙○○○連帶負擔二分之一；被告甲○○、乙○○○、
丙○○連帶負擔二分之一。
    事實及理由
壹、原告主張：
  一、被告甲○○在民國九十一年四月三日分別向原告借款二筆共五百萬元，第一筆
      為二百八十萬元，並以被告乙○○○、丙○○為連帶保證人，借款期限至九十
      二年四月三日；利息為年息百分之六．七三，並隨基本放款利率機動調整（目
      前為年息百分之六、五０五）。第二筆為二百二十萬元，以被告乙○○○為連
      帶保證人，借款期限至一一一年四月三日，利息為年息百分之七．五三五，並
      隨基本放款利率機動調整（目前為年息百分之四．七七五）。二筆借款均按月
      付息，若借款人逾期清償時，違約金的計算方式均為；逾期在六個月內者，按
      約定利率加計百分之十，逾期超過六個月的部分，則按約定利率加計百分之二
      十。如未按時繳納，分別依約定書第十條第一款及第六條第一款約定，借款人
      喪失期限利益，全部借款視為到期。
      被告甲○○自九十一年十二月三日起，即未繳納利息，被告乙○○○、丙○○
      為借款連帶保證人，依法亦應負責。於是，原告根據借款契約與連帶保證法律
      關係提起本件訴訟，並請求如主文第一項、第二項所記載的聲明。
  二、提出借據二份、授信約定書二份、放款戶授信明細查詢單一份（均是影本），
      作為證明。
貳、被告三人經過本院合法通知，均無正當理由，未向本院請假，而沒有在言詞辯論
    期日，到場陳述意見，同時，本案沒有民事訴訟法第三百八十六條所規定的情形
    出現（請看附錄法條），因此，本院依照原告聲請，由原告單獨辯論而直接判決
    。
參、本院判斷：
  一、原告主張的事實，有原告提出借據二份、授信約定書二份、放款戶授信明細查
      詢單一份附卷證明，被告三人經過本院合法通知，均無正當理由，而未到庭陳
      述意見，依照民事訴訟法第二八０條第一項前段、第三項前段規定：「當事人
      對於他造主張之事實，於言詞辯論時不爭執者，視同自認。當事人對於他造主
      張之事實，已於相當時期受合法之通知，而於言詞辯論期日不到場，亦未提出
      準備書狀爭執者，準用第一項之規定」，所以，原告的主張可以認定真實而被
      本院採信。
  二、綜上所述，原告根據借款契約與連帶保證法律關係，請求被告連帶給付如主文
      第一項、第二項記載的金額、遲延利息及違約金，具有法律上理由，應該准許
      原告請求。
肆、訴訟費用負擔的依據，依照民事訴訟法第七十八條，判決如主文。
中      華      民      國      九十二    年      一    月      三十    日
                                  臺灣嘉義地方法院民事第二庭
                                      法  官  甘  大  空
右為正本係照原本作成
如對本判決上訴應於送達後二十日內向本院提出上訴狀
中      華      民      國      九十二    年      一    月      三十    日
                                      書記官  陳  麗  雅
~F0~
~T40~
附錄法條：
民事訴訟法第三八六條：「有左列各款情形之一者，法院應以裁定駁回前條聲請，並
延展辯論期日：
一  不到場之當事人未於相當時期受合法之通知者。
二  當事人之不到場，可認為係因天災或其他不可避之事故者。
三  到場之當事人於法院應依職權調查之事項，不能為必要之證明者。
四  到場之當事人所提出之聲明、事實或證據，未於相當時期通知他造者。」


司法院資訊處製作；財團法人民間司法改革基金會備份。
